【裁判字號】    90,易,810
【裁判日期】    900329
【裁判案由】    毒品危害防制條例
【裁判全文】
臺灣臺中地方法院刑事判決                            九十年度易字第八一號
    公  訴  人  台灣台中地方法院檢察署檢察官
    被      告  甲○○
右列被告因毒品危害防制條例案件，經檢察官聲請簡易判決處刑（聲請案號：九十年
度毒偵字第三八○號），經本院台中簡易庭認不宜以簡易判決處刑，簽由本院改依通
常程序審理，本院判決如左：
    主  文
甲○○連續施用第二級毒品，累犯，處有期徒刑柒月。扣案之安非他命貳包（含袋重
肆點參公克）沒收銷燬之；扣案之玻璃吸食器壹支沒收。
    事  實
一、甲○○前於民國（下同）八十五年間因違反麻醉藥品管理條例案件，經台灣高等
    法院台中分院判處有期徒刑四月確定，於八十五年間，因違反槍砲彈藥刀械管制
    條例、藥事法等案件，分別經本院判處有期徒刑三月、四月確定，嗣經台灣高等
    法院台中分院裁定定應執行有期徒刑十月；復於八十六年間，因犯竊盜案件，經
    本院判決有期徒刑九月確定；於八十七年間，另因犯竊盜案件，經本院判處有期
    徒刑五月確定，嗣三案接續執行，於八十八年九月三日執行完畢。詎仍不知悔改
    ，前於八十七年間，因施用毒品案件，經本院以八十六年度易字第五四七九號裁
    定送觀察、勒戒後，認無繼續施用毒品傾向，於八十七年九月一日以八十六年易
    字第五四七九號判處免刑確定。竟基於概括之犯意，自八十八年九月間某日起，
    至九十年一月十日止，在台中市○區○○路三七五號六一一室租屋處，以將安非
    他命置於吸食器內，以火燒烤之方式，連續施用第二級毒品安非他命多次。嗣為
    警於九十年一月十一日十五時十分許，在台中市○○路與興民街口查獲，並當場
    扣得安非他命二包（含袋重四．三公克）及其所有供施用安非他命之玻璃吸食器
    一支。經台灣台中地方法院檢察署檢察官依本院九十年度毒聲字第二二四號裁定
    送觀察、勒戒後，認有繼續施用毒品傾向。
二、案經台中縣警察局移送臺灣臺中地方法院檢察署檢察官聲請簡易判決處刑。
    理  由
一、訊據被告甲○○對右揭事實坦承不諱，並有扣案之安非他命二包（含袋重四．三
    公克）及玻璃吸食器一支可稽；且被告於九十年一月十一日為警查獲之日，所採
    集之尿液經送台中縣衛生局檢驗結果，確呈甲基安非他命陽性反應，有該局檢驗
    尿水報告書乙紙附卷足憑。足見被告自白確與事實相符。再被告前因施用毒品案
    件，經本院以八十六年度易字第五四七九號裁定送觀察、勒戒後，認無繼續施用
    毒品之傾向，經本院於八十七年九月一日以八十六年易字第五四七九號判處免刑
    確定在案。有上開判決書、台灣台中地方法院檢察署刑案資料查註紀錄表及台灣
    高等法院被告全國前案紀錄表各乙份在卷足憑。被告於五年內再犯毒品危害防制
    條例第十條第二項之罪，經裁定送觀察、勒戒，認有繼續施用毒品傾向，並有台
    灣台中看守所九十年一月三十一日（九十）中所正總字第○三二三號函暨所附具
    之有無繼續施用傾向證明書各乙紙在卷可查。本件事證明確，被告犯行洵堪認定
    ，應予依法論科。
二、按安非他命係毒品危害防制條例所定之第二級毒品，未經許可，不得非法施用。
    而被告五年以內再犯同條例第十條第二項之罪，經觀察、勒戒後，認有繼續施用
    之傾向，已如前述。是核被告所為，係犯毒品危害防制條例第十條第二項之施用
    第二級毒品罪。被告為施用安非他命而持有安非他命之低度行為，已為施用之高
    度行為所吸收，爰不另論罪。被告先後多次施用毒品安非他命之行為，時間緊接
    ，犯罪構成要件相同，顯係基於概括犯意反覆為之，為連續犯，爰依刑法第五十
    六條規定論以一罪，並加重其刑。又被告前於八十五年間因違反麻醉藥品管理條
    例案件，經台灣高等法院台中分院判處有期徒刑四月確定，於八十五年間，因違
    反槍砲彈藥刀械管制條例、藥事法等案件，分別經本院判處有期徒刑三月、四月
    確定，嗣經台灣高等法院台中分院裁定定應執行有期徒刑十月；於八十六年間，
    復因犯竊盜案件，經本院判決有期徒刑九月確定；於八十七年間，另因犯竊盜案
    件，經本院判處有期徒刑五月確定，嗣三案接續執行，於八十八年九月三日執行
    完畢等情，有臺灣臺中地方法院檢察署刑案資料查註紀錄表及台灣高等法院被告
    全國前案紀錄表在卷可參，其於刑之執行完畢後，五年以內再犯本件有期徒刑以
    上之罪，為累犯，爰依刑法第四十七條規定，遞加重其刑。爰審酌被告犯罪之動
    機、施用毒品係戕害自身健康、所生危害、施用期間之長短及犯後態度等一切情
    狀，量處如主文所示之刑，以示懲儆。
三、扣案之安非他命二包（含袋重四．三公克），係屬違禁物，應依毒品危害防制條
    例第十八條第一項前段之規定，沒收銷燬之；至扣案之玻璃吸食器一支，雖被告
    辯稱：非伊所有，伊於查獲時並未攜帶吸食器云云。然查：被告於警訊及偵查中
    均坦承該吸食器為其所有，用以施用第二級毒品安非他命；另被告於九十年一月
    十一日十五時十分許為警查獲時，警方所製作之搜索扣押證明筆錄內亦載明該玻
    璃吸食器係被告所有，是該吸食器確係被告所有供其施用安非他命之用，爰依刑
    法第三十八條第一項第二款諭知沒收。
據上論斷，應依刑事訴訟法第四百五十二條、第二百九十九條第一項前段，毒品危害
防制條例第十條第二項、第二十條第三項，刑法第十一條前段、第五十六條、第四十
七條、第三十八條第一項第二款，判決如主文。
中      華      民      國    九十    年      三      月    二十九    日
                                台灣台中地方法院刑事第六庭
                                    法  官  劉  麗  瑛
右正本證明與原本無異。
如不服本判決，應於送達後十日內向本院提出上訴狀 （須附繕本） ，上訴於台灣高等
法院台中分院。
                                    書記官
中      華      民      國    九十    年      三      月    二十九  日
附錄論罪科刑法條
毒品危害防制條例第十條第二項
施用第二級毒品者，處三年以下有期徒刑。


司法院資訊處製作；財團法人民間司法改革基金會備份。
